【裁判字號】    89,易,711
【裁判日期】    890406
【裁判案由】    賭博
【裁判全文】
臺灣臺南地方法院刑事判決                          八十九年度易字第七一一號
    公  訴  人  台灣台南地方法院檢察署檢察官
    被      告  甲○○
右列被告因賭博案件，經檢察官提起公訴（八十九年度偵字第二一七一號），本院判
決如左：
    主  文
甲○○以賭博為常業，累犯，處有期徒刑伍月，如易科罰金，以參佰元折算壹日。
扣案電動賭博機具伍台（含ＩＣ板伍塊）及賭資新台幣壹仟伍佰元均沒收。
    事  實
一、甲○○前犯賭博罪，又於民國八十五年間因詐欺罪經台灣高等法院台南分院判處
    有期徒刑一年二月確定，指揮書執畢日期為八十七年九月四日，仍不知悔改，復
    於八十九年九月間某日起，在公眾得出入之台南縣仁德鄉○○路三四九號「金元
    寶遊藝場」內擺設俗稱「滿貫大亨」、「水果天堂」、「迷十三」、「青蘋果」
    等電動機具共五台與不特定之人賭博財物，並以之為常業。其賭博方式為：由賭
    客將硬幣投入機具內或開分之方式在機具上顯示分數，再每次按押不等之分數下
    注，依偶然之機率而定輸贏，贏者可得所押注分數不等倍數之分數，由機具自動
    累計，輸則押注分數由機具自動扣除，輸贏累計後，再以機具上所示之分數，依
    一定比例向甲○○換取金錢。嗣於八十九年一月二十九日十六時許在上址經警查
    獲，並扣得電動機具五台（含ＩＣ板五塊）及賭資新台幣（下同）一千五百元。
三、案經台南縣警察局歸仁分局報請台灣台南地方法院檢察署檢察官偵查起訴。
    理  由
一、訊據被告甲○○矢口否認有賭博犯行，辯稱：因筆錄沒有看清楚就簽名，雖有一
    句一句的問但是同時有安非他命案件也在訊問所以沒有聽清楚就承認云云。惟查
    ，右開事實，業經被告於警訊中供認不諱，且警訊筆錄製作時既是一句一句的問
    答，何以會聽不清楚就承認？此外，復有當場查獲俗稱「滿貫大亨」、「水果天
    堂」、「迷十三」、「青蘋果」等電動賭博機具共五台及賭資一千五百元扣案可
    證，足徵被告確有賭博情事，所辯無非事後卸責之詞，不足採信。本件事證已臻
    明確，被告犯行堪予認定，應依法論科。
二、核被告經營電玩店，擺設電動賭博機具與不特定之人賭博財物，並恃以為生，以
    此為常業，所為係犯刑法第二百六十七條之常業賭博罪。又被告前犯賭博罪，又
    於八十五年間因詐欺罪經台灣高等法院台南分院判處有期徒刑一年二月確定，指
    揮書執畢日期為八十七年九月四日，有台灣台南地方法院檢察署刑案資料查註紀
    錄、台灣高等法院被告全國前案紀錄表各乙紙在卷可憑，其於五年以內再犯本件
    有期徒刑以上之罪，為累犯，應依刑法第四十七條之規定加重其刑。爰審酌被告
    犯罪之動機、目的、手段，所生之危害及犯罪後之態度等一切情狀，量處如主文
    所示之刑，並諭知易科罰金之折算標準，以示懲儆。另扣案主文所示電動賭博機
    具五台（含ＩＣ板五塊）為當場賭博之器具、現金一千五百元為在賭檯之賭資，
    併宣告沒收。
三、據上論斷，應依刑事訴訟法第二百九十九條第一項前段，刑法第二百六十七條、
    第四十七條、第二百六十六條第二項、第四十一條，罰金罰鍰提高標準條例第一
    條前段、第二條，判決如主文。
本案經檢察官楊碧瑛到庭執行職務。
中    華    民    國      八十九    年      四      月        六        日
                                      臺灣臺南地方法院刑事第一庭
                                          法  官  彭  喜  有
右正本證明與原本無異
如不服本判決，應於送達後十日內，向本院提出上訴狀。
                                          書記官   楊  育  民
中    華    民    國      八十九    年      四      月        六        日
附錄本案論罪科刑法條全文
刑法第二百六十七條：
  以賭博為常業者，處二年以下有期徒刑，得併科一千元以下罰金。


司法院資訊處製作；財團法人民間司法改革基金會備份。
